【裁判字號】    90,交簡上,41
【裁判日期】    901121
【裁判案由】    公共危險
【裁判全文】
臺灣桃園地方法院刑事判決                          九十年度交簡上字第四一號
    上  訴  人  臺灣桃園地方法院檢察署檢察官
    被      告  甲○○
右列上訴人因公共危險等案件，不服本院桃園簡易庭九十年度桃交簡第四八五號，中
華民國九十年七月二日第一審判決（聲請簡易判決處刑案號：九十年度偵字第五一一
一號），提起上訴，本院管轄之第二審地方法院合議庭判決如左：
    主  文
上訴駁回。
甲○○緩刑參年。
    事  實
一、甲○○明知汽車駕駛人飲酒後不能安全駕駛動力交通工具者，不得駕車，竟於民
    國九十年三月十六日上午八時許，前往其友人家中喝酒，其間共喝約半瓶維士比
    酒，已達不能安全駕駛動力交通工具之狀態，猶於酒後駕駛車牌號碼Ｆ九－五三
    六０號自小客車，沿龍岡路由平鎮市往中壢市方向（聲請簡易判決處刑書誤載為
    由中壢市往桃園市方向）行駛，於同日上午十時二十分許，行經桃園縣中壢市○
    ○路○段六二六號前，亦明知駕駛人駕駛汽車，應遵守交通標誌、標線、號誌之
    指示，且車輛行駛時，駕駛人應注意車前狀況，隨時採取必要之安全措施，而依
    當時視線良好、路面無缺陷、無障礙物之情形，並無不能注意之情事，竟因不勝
    酒力，且疏於注意而超越禁止超車線、逆向行駛而撞及對向由乙○○所駕駛牌號
    ＫＤ－０９３１號自小客車而肇事，致乙○○受有頭部外傷等傷害，經警據報前
    往處理，以酒精測定器測定其呼吸中所含酒精濃度為零點四五ＭＧ／Ｌ。
二、案經被害人乙○○訴由桃園縣警察局中壢分局報請臺灣桃園地方法院檢察署檢察
    官聲請簡易判決處刑。
    理  由
一、訊據被告甲○○對於右揭犯罪事實坦承不諱，核與被害人乙○○指訴情節大致相
    符，並有桃園縣警察局道路交通事故調查報告表、舉發違反道路交通管理事件通
    知單、酒精測試單各一紙在卷可稽，被害人乙○○因本件車禍受傷乙節，亦有華
    揚醫院診斷證明書一紙在卷足憑，而按酒精對中樞神經系統具有麻醉作用，對人
    體之影響固因個人體質而異，然多與血液中之酒精濃度成正比，依照交通部運輸
    研究所八十九年八月對駕駛人行為之研究（酒醉駕車對駕駛行為之分析研究）指
    出：吐氣每公升酒精含量零點二五mg等於血液中酒精濃度（Blood Alｃohol
    Concentration簡稱ＢＡＣ）百分之零點零五（亦即每１００ml血液中含５０mg
    酒精），而（１）ＢＡＣ到達百分之０．０３至百分之０．０５時，對駕駛能力
    之影響為：多數駕駛人心境逐漸變幻不定、視覺與反應靈敏性減弱、對速度及距
    離的判斷力差；對行為之影響為：觀察力逐漸欠缺、心情漸趨輕鬆、自信心增加
    、多話、精神狀態處於陶醉感；（２）ＢＡＣ到達百分之０．０５至百分之０．
    ０８時，對駕駛能力之影響為：反應遲純、駕駛能力受損、遲而不決或決而不行
    ，對心理行為之影響為：情緒鬆弛、感情與行為趨向誇張、肌肉不協調、精神處
    於興奮狀態；（３）ＢＡＣ到達百分之０．０８至百分之０．１５時，對駕駛能
    力之影響為：判斷力嚴重受到影響、官能與精神協調受損、駕駛之體能困難增加
    。對心理行為之影響為：產生情緒異常現象、步伐不平穩、言語不清、反應惡劣
    、記憶及判斷力受損、精神處於錯亂狀態；（４）超過百分之０．５，對駕駛人
    能力之影響為：無法開車，對心理行為之影響為：爛醉如泥、失去知覺可能致死
    、精神處於昏睡狀態，飲酒後吐氣０‧四五Mg/L相當於ＢＡＣ百分之０．０９，
    參酌上開說明，其判斷力、精神協調及駕駛體能、精神狀態等綜合判斷，已明顯
    達於不能安全駕駛程度。是本件被告於駕車肇事後為警測得其吐氣中所含酒精濃
    度每公升○‧四五毫克，且被告確於酒後超越禁止超車線撞及逆向車輛而肇事，
    顯見被告於服用酒類後，無法適切操控汽車，已達不能安全駕駛動力交通工具之
    程度甚明，又按駕駛人駕駛汽車，應遵守交通標誌、標線、號誌之指示，且車輛
    行駛時，駕駛人應注意車前狀況，隨時採取必要之安全措施，道路交通安全規則
    第九十條前段、第九十四條第三項分別定有明文。被告駕駛汽車自應注意前揭規
    定並遵守之，依事故發生當時天氣陰天、視線良好、路面無缺陷、無障礙物等外
    界客觀情狀，並無不能注意之情事，竟疏未注意及此，超越禁止超車線行駛致肇
    本件車禍，揆諸前開規定，被告應負過失責任甚明。又被害人因本件車禍受有傷
    害已如前述，與被告之過失行為間顯有相當因果關係；另被害人之駕車雖是綠燈
    左轉之車輛，然其仍應注意車前狀況，隨時採取必要之安全措施，依現場照片判
    斷，被害人駕車左轉之時應仍可清楚看到由對向駛入之被告駕車，其當時竟未能
    注意避免，其就本件車禍之發生亦難謂無任何過失，惟其之與有過失亦難辭被告
    肇事主因之過失責任。從而本件事證明確，被告犯行堪以認定，應依法論科。
二、被告於酒後達不能安全駕駛動力交通工具之狀態而駕車，並因過失致被害人乙○
    ○受傷，核其所為，係犯刑法一百八十五條之三之公共危險罪、第二百八十四條
    第一項前段之過失傷害罪。又被告酒醉駕車肇事致被害人受傷，就其所犯過失傷
    害罪部分應另依道路交通管理處罰條例第八十六條第一項之規定，加重其刑。而
    其所犯上開二罪，犯意各別，行為互殊，應予分論併罰。原審援引刑法第一百八
    十五條之三、第二百八十四條第一項前段、第四十一條第一項前段、第四十二條
    第二項、道路交通管理處罰條例第八十六條第一項、罰金罰鍰提高標準條例第一
    條前段、第二條，就被告所犯上述二罪，分別量處罰金二萬元、拘役五十日，並
    分別諭知易服勞役、易科罰金之折算標準，認事用法並無不當，且本院審酌被告
    之過失程度及被害人受傷情形，認原審就被告酒後駕車及過失傷害二罪之量刑並
    無過輕之情形，且被告於原審判決前非無賠償告訴人之意，係因賠償金額無法談
    妥，此業據被告於本院九十年十月十一日訊問時供述在卷，故公訴人以被告甲○
    ○酒醉駕車撞傷告訴人，非但不聞不問，未予以任何賠償，且於九十年四月十七
    日開庭之時依然滿身酒氣，顯然毫無悔意，原審諭知被告過失傷害人，而論處拘
    役五十日之判決，量刑過輕為由，提起上訴尚無理由，應予駁回。惟查被告前未
    曾受有期徒刑以上刑之宣告，有台灣高等法院被告全國前案紀錄表一份在卷可按
    ，素行尚端，其因一時行車疏誤，致罹刑典，且於本院審理中與告訴人已達成民
    事和解，並已賠償被害人六萬元之款項，有和解書一紙在卷可按，其經此偵審程
    序、科刑、賠償六萬元及繳納交通罰鍰後，應知警惕，信無再犯之虞，本院因認
    其所宣告之刑以暫不執行為適當，爰予宣告緩刑三年，予以惕勵。
據上論斷，應依刑事訴訟法第四百五十五條之一第三項、第三百六十八條，刑法第七
十四條第一款，判決如主文。
本案經檢察官胡原龍到庭執行職務。
中     華     民     國      九十      年      十一    月   二十一      日
                                  臺灣桃園地方法院刑事第六庭
                                      審判長法  官  周政達
                                            法  官  林曉芳
                                            法  官  林春鈴
右正本證明與原本無異。
不得上訴。
                                            書記官  江世亨
中        華        民        國   九十   年   十一   月    二十三    日
附論罪科刑依據之法條：
中華民國刑法第一百八十五條之三
服用毒品、麻醉藥品、酒類或其他相類之物，不能安全駕駛動力交通工具而駕駛者，
處一年以下有期徒刑、拘役或三萬元以下罰金。
中華民國刑法第二百八十四條
因過失傷害人者，處六月以下有期徒刑、拘役或五百元以下罰金，致重傷者，處一年
以下有期徒刑、拘役或五百元以下罰金。


司法院資訊處製作；財團法人民間司法改革基金會備份。
